臺灣高等法院高雄分院刑事判決
110年度上訴字第1059號
上  訴  人  
即  被  告  黃朝軍



            蘇冠珠



前列黃朝軍、蘇冠珠共同
選任辯護人  張志堅律師(法扶律師)
上列上訴人因毒品危害防制條例等案件，不服臺灣高雄地方法院
110年度訴字第186號，中華民國110年10月6日第一審判決（起訴
案號：臺灣高雄地方檢察署110年度偵字第2088號、移送併辦案
號：110年度偵字第7609號），提起上訴，本院判決如下：
    主  文
上訴駁回。
    事  實
一、丙○○、丁○○均明知甲基安非他命屬毒品危害防制條例第2條
    第2項第2款所列之第二級毒品，不得持有或販賣，仍各為下
    列犯行：
　㈠丙○○意圖營利，基於販賣第二級毒品甲基安非他命之犯意，
    於附表一所示之時、地，各販賣甲基安非他命予購毒者並收
    取所示之價金（販賣之時間、地點、購毒者、毒品數量及價
    格，均詳見附表一所示）。
　㈡丙○○、丁○○共同意圖營利，基於販賣第二級毒品甲基安非他
    命之犯意聯絡，於附表三編號1所示之時、地，共同販賣甲
    基安非他命予購毒者，並由丙○○收取所示之價金（販賣之時
    間、地點、購毒者、毒品數量及價格，均詳見附表三編號1
    所示）。
二、丙○○另基於轉讓禁藥甲基安非他命之犯意，於附表二編號1
    所示之時、地轉讓禁藥甲基安非他命予受讓者（無證據可證
    已達10公克以上；轉讓之時間、地點及受讓者，均詳見附表
    二編號1所示）。嗣經警實施通訊監察，並持原審法院核發
    之搜索票於民國110年1月12日9時7分許、同日10時10分許、
    同日11時40分許，分別對丙○○、丁○○、丙○○之住所、丙○○使
    用之車牌號碼0000-00 號自小客車、丁○○之居處執行搜索，
    扣得如附表四所示之物（編號1至8與本案無涉不予沒收，詳
    後述），循線查悉上情。
三、案經高雄市政府警察局少年警察隊報告臺灣高雄地方檢察署
    偵查起訴。
    理  由
壹、程序部分
　　按被告以外之人於審判外之言詞或書面陳述，除法律有規定
    者外，不得作為證據，刑事訴訟法第159條第1 項定有明文
    。又被告以外之人於審判外之陳述，雖不符刑事訴訟法第15
    9條之1至第159條之4之規定，而經當事人於審判程序同意作
    為證據，法院審酌該言詞陳述或書面陳述作成時之情況，認
    為適當者，亦得為證據；當事人、代理人或辯護人於法院調
    查證據時，知有同法第159條第1項不得為證據之情形，而未
    於言詞辯論終結前聲明異議者，視為有前項之同意，刑事訴
    訟法第159條之5亦有明定。查檢察官、上訴人即被告丙○○、
    丁○○及辯護人於本院行準備程序時，對本判決以下引用具傳
    聞性質之審判外供述證據，均同意有證據能力（見本院卷第
    175頁），且迄於言詞辯論終結前均未聲明異議。本院審酌
    各該傳聞證據作成時之情況，均與本件待證事實具有關聯性
    ，且查無證據足以證明言詞陳述之傳聞證據部分，陳述人有
    受外在干擾、不法取供或違反其自由意志而陳述之情形；書
    面陳述之傳聞證據部分，亦無遭變造或偽造之情事；衡酌各
    該傳聞證據，作為本案之證據亦屬適當，自均得為證據，而
    有證據能力。
貳、實體部分
一、上開事實業經被告丙○○及丁○○各於警詢、偵訊、原審及本院
    審理中均坦白承認（警卷第7至31頁，偵卷第441至449 頁，
    原審院一卷第21至24頁、第83頁，原審院二卷第19頁、第46
    頁；警卷第147至148頁，偵卷第452至453頁，原審院一卷第
    83頁，原審院二卷第19頁、第49頁、本院卷第171頁、第336
    頁），並據證人即購毒者簡聰華、謝雙吉、楊文得、李信誠
    、蔡陳妮莎於警詢、偵查中證述明確（偵卷第11至23頁、第
    59至64頁、第359至368頁、第429至434頁、第119至132頁、
    第219至218頁、併警卷第254至258頁、偵卷第223至233頁、
    第307至311頁、第67至74頁、第111至116頁），並有原審法
    院核發之通訊監察書、搜索票、通訊監察譯文、高雄市政府
    警察局少年警察隊搜索扣押筆錄、扣押物品目錄表、扣案物
    品照片（警卷第51、53、55頁、第57至65頁、第67至73頁、
    第73至81頁、第251頁，原審院一卷第189至191頁）及扣案
    如附表四編號9所示之物可資佐證，堪認被告2人之任意性自
    白與事實相符。
二、犯罪事實之更正及補充
　㈠附表一編號1 部分：
　　經比對丙○○與證人簡聰華於109年11月6日11時26分許至同日
    14時4分許之通訊監察譯文（警卷第14至17頁，詳如附表一
    編號1所示）及簡聰華之證述（偵卷第13至16頁、第61頁）
    ，可知丙○○與簡聰華持續討論交易甲基安非他命之時間及地
    點事宜，直至109年11月6日13時2分許，丙○○於電話中指示
    簡聰華交易地點後雙方即未再有通話紀錄，嗣後同日14時4
    分許簡聰華撥打電話予丙○○抱怨所拿到之毒品重量較支付之
    金額為少等情，是以丙○○交付甲基安非他命予簡聰華之時間
    應為「109年11月6日13時2分至14時4分許間不詳時間」，起
    訴書附表一編號1 將販賣毒品之時間記載為同日之「14時4
    分許」顯然有誤，爰將交易時間更正如本判決附表一編號1
    所示。
　㈡附表一編號5部分：
    經比對丙○○與證人謝雙吉於109年11月9日13時8分許至同日1
    3時16分許之通訊監察譯文（偵卷第378頁，詳如本判決附表
    一編號5所示）及謝雙吉之證述（偵卷第366至367頁、第432
    頁），可知丙○○於109年11月9日13時8分許之電話中指示謝
    雙吉交易毒品地點後，同日13時16分許再由丁○○使用丙○○之
    手機指示謝雙吉交付價金之地點，則起訴書附表一編號5將
    丙○○交付甲基安非他命之時間記載為同日之「19時8分許」
    、且並未記載謝雙吉給付價金之時間，顯然有誤及闕漏，爰
    將交易時間更正並補充如本判決附表一編號5所載。
  ㈢附表一編號7部分（即起訴書附表一編號9）：
    經比對丙○○與證人李信誠於109年11月19日15時56分許至同
    日16時14分許之通訊監察譯文（偵卷第235頁，詳如本判決
    附表一編號7所示）及李信誠之證述（偵卷第227至228 頁、
    第309頁），可知丙○○係於109年11月19日16時14分許，具體
    指示碰面地點後雙方始完成交易，則起訴書附表一編號9將
    販賣毒品之時間記載為同日之「15時56分許」顯然有誤，爰
    將交易時間更正如本判決附表一編號7 所載。
  ㈣附表一編號9部分（即起訴書附表三編號2）：
　　經比對丙○○與證人蔡陳妮莎於109年11月30日10時5分許之通
    訊監察譯文（見偵卷第71頁，詳如本判決附表一編號9所示
    ）及蔡陳妮莎於原審之證述（原審院一卷第389至390 頁）
    ，可知丙○○係於109年11月30日10時5分許通話結束後15分鐘
    許始交付甲基安非他命予蔡陳妮莎，則起訴書附表三編號2
    將丙○○販賣毒品之時間記載為「10時5分許」顯然有誤，爰
    將交易時間更正如本判決附表一編號9所載。
三、按販賣毒品犯行之成立，以行為人主觀上有營利之意圖、客
    觀上有販賣之行為即為已足，至於行為人實際上是否已經獲
    利，則非所問，且行為人意圖營利之方式，無論是「價差」
    、「量差」、「純度差異」或其他模式，均無不可。本案丙○○販賣甲基安非他命予附表一所示之購毒者、丙○○與丁○○共
    同販賣甲基安非他命予附表三編號1 所示購毒者之犯行，既
    為有償，且丙○○於警詢時供稱：我跟他人合資向藥頭購買毒
    品，我負責對外販售，我可以獲得免費吸食甲基安非他命當
    作報酬；賣毒品給簡聰華等人沒有賺取利潤，是賺一點毒品
    可以自己吸食等語（警卷第116、117頁，原審院二卷第48頁
    ），丁○○於警詢時亦供稱：跟毒品藥頭交易，我跟丙○○都可
    以獲得甲基安非他命吸食；販毒至今沒有獲利，都是獲得甲
    基安非他命可以吸食等語（警卷第154 、155頁），可知被
    告2人係以賺取自己所施用毒品之方式獲利，是丙○○、丁○○
    所為上開販賣毒品犯行，主觀上均具有營利意圖，自可認定
    。
四、又合於醫藥及科學上需用者為管制藥品，依管制藥品管理條
    例進行流向控管，而非合於醫學、科學上需用者，則為毒品
    ，依毒品危害防制條例規定進行查緝，管制藥品倘未經中央
    衛生主管機關明令公告禁止，或經核准輸入者，即非禁藥。
    甲基安非他命早經行政院衛生署（現改制為衛生福利部），
    於75年7月11日以衛署藥字第597627號公告禁止使用在案，
    迄未變更，自應認屬藥事法第22條第1項第1款所稱之禁藥（
    最高法院107年度台上字第3587號、106年度台上字第1742號
    判決意旨參照）。甲基安非他命既早於75年間即經政府明令
    公告禁止使用，並經政府廣為宣導禁令，相關犯罪案例甚多
    ，丙○○復有多次施用、販賣甲基安非他命之紀錄，有其臺灣
    高等法院被告前案紀錄表在卷可佐，對此必定知之甚詳，則
    丙○○於附表二編號1 所示時間、地點轉讓甲基安非他命予楊
    文得施用，自屬明知為禁藥而轉讓。
五、復按現行刑法關於正犯、從犯之區別，實務上係以其主觀之
    犯意及客觀之犯行為判斷標準，凡以自己犯罪之意思而參與
    犯罪，無論其所參與者是否犯罪構成要件之行為，皆為正犯
    ，其以幫助他人犯罪之意思而參與犯罪，其所參與者，苟係
    犯罪構成要件之行為，亦為正犯，必以幫助他人犯罪之意思
    而參與犯罪，其所參與者又為犯罪構成要件以外之行為，始
    為從犯。以販賣毒品罪為例，舉凡聯絡毒品買賣、議價、洽
    定交易數量、時地、提供貨樣查驗、跑腿送貨、收款轉交等
    行為，皆屬販賣行為之部分過程，為該犯罪構成要件之行為
    ，只要行為人認知內容、用意，而參與交易的客觀作為，則
    無論有無共同犯罪的主觀意思，仍應成立賣方的共同正犯。
    至行為人是否自相關之他人獲取報酬或好處，尚非區辨共同
    正犯或幫助犯時，所應考慮。經查，丙○○於警詢、偵訊及原
    審審理時均對附表三編號1 之部分證稱：這次是因為我在開
    車，所以我請丁○○幫我打電話給蔡陳妮莎，電話內容提到「
    先拿五好不好」，是我交代丁○○幫我跟蔡陳妮莎說的；我駕
    駛2359-JM 號自用小客車搭載丁○○一同前往，到現場後我親
    自交付甲基安非他命給蔡陳妮莎並收錢等語（警卷第9頁，
    偵卷第448頁，原審院一卷第360頁、第370 至373頁）；丁○○於警詢及原審審理時亦供稱：109年11月26日是我跟丙○○一
    起到蔡陳妮莎住處交易甲基安非他命；我有跟蔡陳妮莎交易
    1次，就是附表三編號1的部分等語（警卷第146頁，原審院
    一卷第83、352頁）；蔡陳妮莎於偵訊及原審審理時則證稱
    ：109年11月26日我是和丁○○及丙○○買毒品，第一通電話即
    早上8時52許，我是跟丁○○討論甲基安非他命要買的數量及
    金錢，我是約在我家外面交易，他們兩人開車一起過來交易
    等語（偵卷第112頁，原審院一卷第386、396頁），並有附
    表三編號1所列通訊監察譯文在卷可佐，可知本次係由丁○○
    與蔡陳妮莎電話聯繫買賣毒品事宜並約定交易之數量與金額
    ，再由丙○○駕車搭載丁○○前往約定地點交易，並由丙○○交付
    毒品予蔡陳妮莎及收取價金，是被告2人均各有從事販賣毒
    品之構成要件行為，被告2人就此部分有販賣毒品之犯意聯
    絡與行為分擔，自應成立販賣毒品罪之共同正犯。
六、綜上，本件事證明確，被告2人上開犯行均堪認定，應依法
    論科。
七、論罪部分：
　㈠按毒品危害防制條例之立法目的在肅清煙毒、防制毒品危害
    ，維護國民身心健康，藉以維持社會秩序及公共利益，乃立
    法者專對毒品販賣、製造、運輸、轉讓、施用、持有等特定
    事項以特別刑法規定特別之罪刑，在刑法分類上屬輔刑法之
    刑事單行法，性質上為特別刑法。又藥事法在管理藥事，包
    含藥物、藥商、藥局及其有關行政事項之管理，本屬行政法
    ，惟就偽藥、禁藥、劣藥或不良醫療器材之製造、輸入、販
    賣、供應、調劑、運送、寄藏、牙保、轉讓、意圖販賣而陳
    列等特定重大違反事項，立法者另以附屬方式為特別罪刑之
    制裁，在刑法分類上屬輔刑法之附屬刑法，性質上亦為特別
    刑法。從刑法分類以觀，毒品危害防制條例與藥事法均屬特
    別刑法，兩者間並無所謂普通或特別之關係，當無所謂「特
    別法優於普通法」原則之適用。按甲基安非他命係第二級毒
    品，同時亦屬禁藥，故除轉讓該第二級毒品達毒品危害防制
    條例第8條第6項規定之一定數量（淨重10公克以上），或成
    年人對18歲以上之未成年人為轉讓行為，或明知為懷胎婦女
    而轉讓，經依法加重後之法定刑較藥事法第83條第1項轉讓
    禁藥之法定刑為重之情形外，因藥事法第83條第1項為重法
    ，依重法優於輕法之法理，自應優先適用藥事法處罰（最高
    法院107年度台上字第3587號、106年度台上字第2980號、第
    1742號、109年度台上字第1089號等判決意旨參照）。經查
    ，附表二編號1之部分並無積極證據可證丙○○有毒品危害防
    制條例第8條第6項或第9條加重其刑之事由，則丙○○轉讓甲
    基安非他命之行為，自應優先適用藥事法論處。是核丙○○就
    附表一所為，均係犯毒品危害防制條例第4條第2項之販賣第
    二級毒品罪，就附表二編號1所為，係犯藥事法第83條第1項
    之轉讓禁藥罪，丙○○與丁○○就附表三編號1所為，均係犯毒
    品危害防制條例第4條第2項之販賣第二級毒品罪。被告2 人
    就附表三編號1之犯行有犯意聯絡與行為分擔，應論以共同
    正犯。被告2人為販賣而持有毒品之低度行為，應為販賣毒
    品之高度行為所吸收，不另論罪。
　㈡公訴意旨固認附表一編號6之犯行（即起訴書附表一編號6 至
    8）應論以3次販賣行為並應數罪併罰。然查：
　1.丙○○於偵訊時供稱：109年12月9日我在楊文得的朋友、綽號
    「阿水」的家中與楊文得碰面時就已經約定好以6,000元之
    價金交易重量1 錢之甲基安非他命，109年12月11日楊文得
    先用3,000元跟我買半錢，同年月12日及23日他又再拿1,000
    元及2,000元跟我補足總共1 錢的甲基安非他命等語（偵卷
    第445至447頁），核與證人楊文得於警詢及偵查中證稱：10
    9年12月9日當天我問丙○○價格如何算，但當天沒有跟他買毒
    品，後來我跟丙○○達成1 錢甲基安非他命6,000元之協議，
    於是109年12月11日8 時20分許我先拿3,000元給他，後來我
    又於109年12月12日19時許交付1,000元、109年12月13日11
    時19分許交付2,000元予丙○○，補齊原先約定好的甲基安非
    他命重量等語尚稱相符（偵卷第127至132頁、第215 至218
    頁）。再觀卷內丙○○與楊文得於109年12月9日至同年月13日
    之通訊監察譯文所示內容（偵卷第136至142頁，詳如本判決
    附表一編號6所示），楊文得確曾向丙○○表示：「那天說的
    那個我先一半的錢給你」等語，可認楊文得係於109年12月9
    日約定向丙○○購買1 錢（即3.75公克）甲基安非他命、並分
    3次拿取毒品。丙○○辯稱僅販賣1次毒品予楊文得，並分次付
    款交貨等語，應可採信。
　2.從而，丙○○與楊文得係於109年12月9日，達成由丙○○以6,00
    0元之價格販賣重量1錢甲基安非他命予楊文得之合意後，再
    分別於本判決附表一編號6所示時地分3次交付合計重量1錢
    之甲基安非他命，是丙○○上開3次交付毒品行為，係基於同
    一次販賣第二級毒品甲基安非他命之犯意下，所為3次履約
    之密接行為，各行為間之獨立性薄弱，依一般社會健全概念
    ，在時間差距上難以強行分開，在刑法評價上，以視為數個
    舉動之接續施行，合為包括之一行為予以評價，較為合理，
    應論以接續犯一罪。起訴意旨認此3次交付毒品行為，犯意
    各別而應分論併罰云云，容有誤會。丙○○就附表一至三所為
    犯行均犯意各別，行為互殊，應分論併罰。至檢察官以110
    年度偵字第7609號移送併辦意旨所載被告2人之犯罪事實，
    與起訴部分經本院認定有罪之犯行為同一事實，本院已予以
    審理，附此敘明。
　㈢累犯加重部分（無期徒刑以外）：
  1.按受徒刑之執行完畢，或一部之執行而赦免後，5年以內故
    意再犯有期徒刑以上之罪者，為累犯，加重本刑至二分之一
    ，現行刑法第47條第1項定有明文。而依司法院大法官會議
    釋字第775 號解釋意旨，上開規定有關累犯加重本刑，固不
    生違反憲法一行為不二罰原則之問題，惟就一律加重最低本
    刑部分，對人民受憲法第8條保障之人身自由所為限制，不
    符憲法罪刑相當原則，已牴觸憲法第23條比例原則，於修正
    前，為避免發生上述罪刑不相當之情形，法院就該個案應依
    前揭釋字第775號解釋意旨，裁量是否加重最低本刑。於裁
    量時，即應審酌構成累犯之前案罪質、後案（即本件犯罪）
    之罪質、前後案之犯罪型態、後案犯罪之主客觀情狀，以判
    斷行為人於犯後案時，有無具特別惡性、對刑罰之反應力薄
    弱之情形，再決定是否有依上開累犯規定加重之必要，先予
    指明。
  2.經查，丙○○前因施用第二級毒品案件，經原審法院以103 年
    度簡字第755號判決判處有期徒刑5月（共2罪），應執行有
    期徒刑8月確定（下稱甲案）；又因施用第二級毒品案件，
    經原審法院以103年度簡字第1292號判決判處有期徒刑5月確
    定（下稱乙案）；復因施用第一級及第二級毒品案件，經原
    審法院以104年度審訴字第183號判決判處有期徒刑11月、5
    月確定，嗣經原審法院以104年度聲字第2035號裁定應執行
    有期徒刑1年3月確定（下稱丙案），甲、乙兩案，另經原審
    法院以104年度聲字第313號裁定應執行有期徒刑1年確定；
    又因意圖販賣而持有第一級毒品案件，經原審法院以104年
    度訴字第372號判決判處有期徒刑3年、上訴後經臺灣高等法
    院高雄分院及最高法院均駁回上訴而確定（下稱丁案），丙
    、丁兩案另經臺灣高等法院高雄分院以105年度聲字第669 
    號裁定應執行有期徒刑4年2月確定。丙○○於103 年11月19日
    入監，接續執行甲、乙、丙、丁四案，合併計算假釋期間而
    於107年7月20日縮短刑期假釋出監並付保護管束，於108年1
    1月7日保護管束期滿假釋未經撤銷視為執行完畢等情，有其
    臺灣高等法院被告前案紀錄表在卷可佐，是其於受徒刑之執
    行完畢5年以內故意再犯本件有期徒刑以上之罪，均為累犯
    ；丁○○前因施用毒品案件，經原審法院以107年度簡字第299
    1號判處有期徒刑2月，於107年12月13日易科罰金執行完畢
    ，其受有期徒刑執行完畢5年內故意再犯本件有期徒刑以上
    之罪，有臺灣高等法院被告前案紀錄表在卷可參，亦為累犯
    。本院審酌被告2人先前均已有施用毒品前科，本次竟進而
    販賣毒品，丙○○尚轉讓禁藥，可見被告2 人於前案執行後，
    仍未能確實理解自身行為之不當；依司法院釋字第775號意
    旨，考量其等前案已是毒品相關犯行，執行徒刑完畢後仍漠
    視法律規定，顯未記取教訓，足認其等均有特別惡性，且對
    刑罰反應力薄弱，並依其本件犯罪相關情節加以審酌，縱依
    累犯規定加重最低本刑，尚不致於造成刑罰過苛，而有刑罰
    不相當之情形，故除法定本刑為無期徒刑部分不得加重外，
    其餘均應依刑法第47條第1項之規定加重其刑。
　㈣刑之減輕事由：
  1.毒品危害防制條例第17條第2項：
    按犯毒品危害防制條例第4條至第8條之罪於偵查及歷次審判
    中均自白者，減輕其刑，毒品危害防制條例第17條第2項定
    有明文；次按行為轉讓同屬禁藥之第二級毒品甲基安非他命
    （未達法定應加重其刑之一定數量）予成年人（非孕婦），
    依重法優於輕法之原則，則較重之藥事法第83條第1項轉讓
    禁藥論處，如行為於偵查及歷次審判中均自白，仍應適用毒
    品危害防制條例第17條第2項規定減輕其刑，最高法院刑事
    大法庭109年度台上大字第4243號裁定意旨可資參照。經查
    ，丙○○就附表一所示之販賣第二級毒品犯行、丙○○及丁○○就
    附表三所示之共同販賣第二級毒品犯行，於偵查及歷次審理
    中均自白明確，已如前述，均應依毒品危害防制條例第17條
    第2項規定減輕其刑。又丙○○所犯如附表二所示之轉讓禁藥
    犯行，於偵查及歷次審理時亦自白不諱，此部分之行為雖經
    法規競合結果應依藥事法第83條第1項之轉讓禁藥罪論處，
    然揆諸上開最高法院裁定意旨，就該部分犯行亦應依毒品危
    害防制條例第17條第2項規定減輕其刑。是本件上揭刑之加
    重減輕部分，均應先加（不含法定刑無期徒刑部分）後減之
    。
  2.刑法第59條：
    刑法第59條規定犯罪之情狀顯可憫恕，認科以最低度刑仍嫌
    過重者，得酌量減輕其刑，此雖為法院依法得行使裁量之事
    項，然非漫無限制，必須犯罪另有特殊之原因、環境與情狀
    ，在客觀上足以引起一般之同情而顯可憫恕，認為即予宣告
    法定低度刑期，猶嫌過重者，始有其適用。是以，為此項裁
    量減輕其刑時，必須就被告全部犯罪情狀予以審酌，在客觀
    上是否有足以引起社會上一般人之同情，而可憫恕之情形，
    始謂適法。經查，丙○○於本案所為如附表一至三所示之販賣
    第二級毒品及轉讓禁藥犯行、丁○○於本案所為如附表三編號
    1 所示之販賣第二級毒品犯行，其等販賣或轉讓甲基安非他
    命之數量雖不多，預期販賣所得尚非甚鉅，對象亦僅有少數
    幾人，然被告2 人業因自白犯罪而獲減刑，而其等犯罪之目
    的、動機等，客觀上尚無任何情堪憫恕或特別之處，其等犯
    罪當時，殊難認另有特殊原因或堅強事由，在客觀上足以引
    起一般同情而顯然可憫。再審酌甲基安非他命於國內流通之
    泛濫，對社會危害之深且廣，此乃一般普遍大眾皆所週知，
    丙○○、丁○○意圖營利以毒品毒害他人健康，施用毒品者為購
    買毒品，往往鋌而走險，衍生其他犯罪，危害社會治安，而
    丙○○、丁○○亦曾多次因毒品案件經法院判刑確定，有其等之
    前案紀錄表在卷可查，是其等並非不知毒品危害之人，若於
    法定刑度之外，動輒適用刑法第59條之規定減輕其刑，亦不
    符禁絕毒品來源，使國民遠離毒害之刑事政策，是本院認就
    丙○○本件販賣第二級毒品及轉讓禁藥犯行、丁○○本件販賣第
    二級毒品犯行，既均已適用前述毒品危害防制條例第17條第
    2項減刑規定，減輕後之刑度即無情輕法重之情形，爰均不
    依刑法第59條之規定酌減其刑。
  3.毒品危害防制條例第17條第1項：
  ⑴按毒品危害防制條例第17條第1項所謂之毒品來源，係指其持
    有之毒品從何而來之情形，既不包含不相干之他人所持有毒
    品之來處，亦僅指在其案發前之毒品來源，而不含案發後、
    遭通緝，緝獲前另犯毒品案之另外新來源，此為各別行為、
    分別處罰之當然法理；又所謂「供出毒品來源」，依該條項
    文義及立法目的解釋，係指供出與其所犯同條例第4條至第8
    條、第10條或第11條之罪有關之本案毒品來源而言。若被告
    所供出之毒品來源與其所犯之本案無關，而係另案犯罪之毒
    品來源，縱警方因而查獲其他正犯或共犯，祇能就其所犯另
    案依上述規定減輕或免除其刑，尚不能就與其供出毒品來源
    無關之本案予以減輕或免除其刑。
　⑵丙○○及丁○○固均於警詢中供出毒品上游為甲○○等語；
　　然因證人甲○○於警詢中證稱：「（問：你於何時開始販賣毒
    品予丙○○？販賣毒品次數及種類為何？）答：我於110年1月
    初有販賣過二級毒品安非他命3.75公克給丙○○，交易金額為
    新台幣6000元，此次交易款項丙○○並未交付給我等語」（本
    院卷第257頁），因本案丙○○、丁○○販賣、轉讓毒品之時間
    係在109年11月、12月期間（11月9次，12月1次），甲○○前
    稱係於110月1月初販賣毒品予丙○○等節，顯係在本案犯行之
    後所為，而應屬本案案發後之毒品來源，難認與本案有何關
    連。至證人即丙○○友人乙○○固於本院審理中到庭證稱：我因
    吸毒與丙○○結識，我們會一起去購買毒品，時間約係在108
    年底至109年初，最後一次是在110年元旦的時候，我們都是
    到旗津一間檳榔攤裡面去買毒品，當時是我在車上，由丙○○
    下車至檳榔攤門口，甲○○有到門口跟丙○○一起進去檳榔攤，
    我遠遠的好像有看到甲○○，丙○○在聯絡電話時也有說「俊期
    」等語（本院卷第336至341頁），然丙○○就其向甲○○購買毒
    品之過程係稱：我跟一名「老弟」男子，從去年（109年）9
    月間開始合資向甲○○購買毒品，交易地點都是在甲○○住處，
    最後一次時間數在110年1月10日早上約8時許等語（警卷第3
    3頁），經核丙○○所稱向甲○○購買毒品之時間、地點，均與
    乙○○所述不符，參以證人甲○○於本院審理中亦證稱：我家是
    在巷子裡，前面並沒有檳榔攤，在我家巷子口有一家檳榔攤
    ，但我沒有在檳榔攤交付毒品給別人，我之前賣毒品是在我
    家後面交付毒品等語（本院卷第343至346頁），衡以甲○○前
    既已經坦承販賣毒品予丙○○一事，應無再就販賣地點為不實
    陳述之必要，益徵乙○○前述曾陪同丙○○向甲○○購買毒品等節
    ，恐非正確，
  ⑶甲○○於110年1月29日因販賣毒品案件為警查獲，並遭檢察官
    提起公訴，觀之該起訴內容，並未包括本案販賣毒品予丙○○
    、丁○○之犯行，或將丙○○、丁○○2人之證詞列為該案之證據
    ，有臺灣高雄地方檢察署檢察官110年度偵字第3512、5383
    號起訴書在卷可稽（原審院一卷第283至286 頁），足認上
    開甲○○經警查獲，並移請檢察官偵查起訴之販賣毒品犯行，
    與丙○○及丁○○本案販賣及轉讓毒品犯行並無關聯性。從而，
    本件依前述調查證據結果，尚無事證可認甲○○於本案期間曾
    販賣毒品予丙○○、丁○○，揆諸上開最高法院判決意旨，本案
    被告2人所犯自無毒品危害防制條例第17條第1項規定之適用
    。
八、上訴論斷部分　　
　㈠原審認被告上開犯行明確，並審酌被告2人明知毒品對於身體
    健康之戕害，仍為貪圖不法利益，無視於國家對於杜絕毒品
    犯罪之禁令，而為本案販賣毒品犯行，丙○○尚擅自轉讓禁藥
    ，其等所為危害社會治安及國民健康，助長毒品氾濫，自不
    可取；惟念被告2人坦承犯行，犯後態度尚可，並斟酌被告2
    人各自及共同販賣毒品之次數、重量與販毒所得、丙○○轉讓
    禁藥犯行之次數、重量等犯罪情節，附表三編號1 部分購毒
    者係與丙○○聯繫、由丙○○決定販賣數量與價格、丁○○於該次
    犯行中非屬主要角色之犯罪分工，暨其等於本院審理時陳述
    之智識程度及家庭經濟生活狀況（因涉及個人隱私，故不揭
    露，詳如原審院二卷第50頁）、如臺灣高等法院被告前案紀
    錄表所示之前科素行（經論處累犯部分不予重複評價）等一
    切情狀，就丙○○之部分分別量處如附表一編號1至9、附表二
    編號1、附表三編號1「主文」欄所示之刑，並就丁○○之部分
    量處如附表三編號1「主文」欄所示之刑；再就丙○○所涉部
    分，考量其所犯之犯罪類型及行為態樣各為販賣及轉讓第二
    級毒品，侵害法益相似、犯罪時間間隔非久、暨所犯罪數之
    整體非難評價等總體情狀，定其應執行之刑為8年6月，並就
    沒收部分說明如下：
　⑴扣案如附表四編號9所示之手機1支（門號0000000000；序號
    ：000000000000000、000000000000000，含SIM卡1 張），
    為丙○○所持用，供聯繫本案販賣第二級毒品及轉讓禁藥犯行
    所用之物，業據丙○○於警詢及原審法院審理時供述在卷（警
    卷第4頁，原審院一卷第90頁），並有前揭門號0000000000
    手機與附表一至三所示購毒者及毒品受讓者之通訊監察譯文
    在卷可佐，是就販賣毒品部分應依毒品危害防制條例第19條
    第1項規定、轉讓禁藥部分則依刑法第38條第2 項規定，於
    各次販賣第二級毒品及轉讓禁藥犯行項下宣告沒收。
　⑵犯罪所得：
  1.關於附表三編號1即被告2人共同販賣第二級毒品犯行之犯罪
    所得沒收，蔡陳妮莎雖始終陳稱係將價金交付予丁○○，然丙○○於偵查中供稱：109年11月26日這次是我向蔡陳妮莎收錢
    ，丁○○只是幫我接聽電話而已等語（偵卷第448 頁），丁○○
    於原審審理中亦稱：109年11月26日這次是丙○○跟蔡陳妮莎
    交易，錢也是丙○○拿走的，我沒有拿到錢等語（原審院一卷
    第352頁，原審院二卷第49頁），揆諸前揭判決意旨，應認
    丁○○於本次犯行並無分得犯罪所得，故僅對丙○○諭知犯罪所
    得之沒收。
  2.沒收金額部分：
　　附表一編號1至9、附表三編號1所示之販毒價金均由丙○○收
    訖，業據丙○○及丁○○供陳在卷（偵卷第439至450 頁、第454
    頁，原審院二卷第47、49頁），此部分價金不問成本、利潤
    ，為丙○○各次犯罪所得。至附表一編號9之價金數額，蔡陳
    妮莎於原審審理中證稱：109年11月30日我拿500元給丙○○，
    剩下的500元我有還給他，照我的印象我沒有欠丙○○錢了，
    毒品的錢都給了；這次欠的500元什麼時候還的我忘記了，
    但我都一定有還等語（原審院一卷第403 至405頁）；丙○○
    則供稱對於這次是否收訖1,000元、或僅收取500元已不復記
    憶等語（原審院一卷第374頁，原審院二卷第46至47頁），
    則因確切金額不詳，且除蔡陳妮莎之單一指述外無其他證據
    可資證明丙○○收訖1,000元之價金，故採對丙○○較有利之認
    定，即認定此部分之犯罪所得為500 元。
  3.爰依刑法第38條之1第1項規定，附隨於丙○○所犯如附表一編
    號1至9、附表三編號1之販賣第二級毒品罪刑項下，宣告沒
    收，且因均未扣案，併均依刑法第38條之1第3項規定，諭知
    於全部或一部不能沒收或不宜執行沒收時，追徵其價額。
  ⑶扣案如附表四編號1所示之沖泡飲品經複驗後未含有毒品成分
    ，附表四編號2所示之白色粉末則含有第三級毒品成分（檢
    驗前淨重0.368公克、檢驗後淨重0.253公克），有110 年3
    月3日高雄市立凱旋醫院濫用藥物成品檢驗鑑定書在卷可佐
    （併案偵卷第73頁），是扣案如附表四編號2所示之物為違
    禁物，固堪認定，惟丙○○持有該第三級毒品部分與毒品危害
    防制條例第11條第5項之規定不符，且檢察官未於起訴書內
    聲請宣告沒收，故此部分應由檢察官另行聲請宣告沒收，無
    從於本案中一併諭知。其餘扣案如附表四編號3至8 所示之
    物，丙○○表示均為其所有、用於供己施用毒品使用（原審院
    一卷第88頁），既無證據證明與丙○○本案各次犯行有何關連
    性，自不於本案宣告沒收。經核原審前開部分，認事用法均
    無不當。
　㈡被告丁○○固以其所為販賣毒品次數僅有1次，販賣金額為1000
    元，其重量僅得供施用數次，較諸販毒集團尚屬零星小額，
    且販賣所得金額非鉅，是以情節而論，其惡性不如專以販毒
    為生之販毒集團重大；另本案係由丙○○負責主要販毒行為，
    其僅係在旁協助丙○○與購毒者通話，參以其自始坦承犯行，
    且本案購毒者未因本次購毒而衍生其他危害社會治安情狀，
    足認其犯罪情狀在客觀上顯非不可憫恕，仍有刑法第59條之
    適用等語。然本院審酌毒品除戕害施用者之身心健康外，亦
    造成整體國力之實質衰減，且吸食毒品者為取得購買毒品所
    需之金錢，往往衍生家庭、社會治安問題，因之政府近年來
    為革除毒品之危害，大力宣導毒品禁誡。丁○○係智識成熟之
    成年人且有相當社會生活經驗，其明知毒品產生危害深遠，
    卻為賺取利益而與丙○○共同販賣第二級毒品，所為對社會安
    全秩序有所影響，並助長毒品氾濫，尤其被告販賣第二級毒
    品犯行，依前開事由加重、減輕其刑後，最低法定刑為有期
    徒刑5年3月，相較原先法定最低度刑為10年有期徒刑，已大
    幅降低，並無情輕法重之情形，難認在客觀上足以引起一般
    人之同情，堪予憫恕，自無從援引刑法第59條之規定減輕其
    刑之必要，是原判決未適用刑法第59條予以酌減其刑，並無
    不當。至被告丙○○、丁○○上訴稱其等有供出毒品上游甲○○，
    請求依毒品危害防制條例第17條第1項規定予以減刑，亦非
    有理等情，業如前述，是其等上訴意旨指摘原判決不當，經
    核均無理由，應予駁回。
　㈢起訴書認丁○○與丙○○共犯附表一編號9犯行（起訴書附表三編
    號2），業經原判決就此部分，對於丁○○為無罪之諭知，且
    未經上訴而告確定，自不在本院審理範圍，附此敘明。
據上論斷，依刑事訴訟法第368條、第299 條第1 項前段，判決
如主文。
本案經檢察官施昱廷提起公訴及移送併辦，檢察官張益昌到庭執
行職務。
中　　華　　民　　國　　111 　年　　4 　　月　　13　　日
                  刑事第八庭　　審判長法　官　邱明弘
　　　　　　　　　　　　　　　　　　  法　官　林書慧
　　　　　　　　　　　　　　　　　 　 法　官　黃宗揚　
以上正本證明與原本無異。
如不服本判決應於收受本判決後20日內向本院提出上訴書狀，其
未敘述上訴理由者，並得於提起上訴後20日內向本院補提理由書
狀（均須按他造當事人之人數附繕本）「切勿逕送上級法院」。
中　　華　　民　　國　　111 　年　　4 　　月　　13　　日
　　　　　　　　　　　　　　　　　　　書記官　秦富潔　　
附錄本案論罪法條：
毒品危害防制條例第4 條第2 項
製造、運輸、販賣第二級毒品者，處無期徒刑或十年以上有期徒
刑，得併科新臺幣一千五百萬元以下罰金。
藥事法第83條第1項
明知為偽藥或禁藥，而販賣、供應、調劑、運送、寄藏、牙保、
轉讓或意圖販賣而陳列者，處七年以下有期徒刑，得併科新臺幣
五千萬元以下罰金。
附表一：丙○○單獨販賣第二級毒品

編號 交易對象 交易時間    交易方式   通訊監察譯文  原審判決主文   交易地點     1 簡聰華 109 年11月6 日13時2 分至14時4 分間某時許 簡聰華於右列時間以其持用之0000000000號手機，撥打丙○○持用之附表四編號9 扣案手機，相約向丙○○購買1,000 元之甲基安非他命，後丙○○在左列時、地交付甲基安非他命1 包（不詳重量）予簡聰華並收取1,000 元價金。 監察對象（A ）：丙○○0000000000通話對象（B ）：簡聰華0000000000 （1）通話時間：109年11月6 日13時2 分46秒B→AA：喂。B：在哪裡啊？A：你彎進來了嗎？B：彎進來了。A：彎進來在直直走，第一條巷子，往右轉，你就看到我了。B：機掰，第一條，我騎超過，我騎到快中正堂那條路。A：你騎到中正堂？B：左邊那條巷子。A：我說金日超商捏B：蛤？A：有沒有金日超商B：金日阿。A：對，金日超商，斜對面巷子。B：我知道了，第一條巷子。A：對啦。B：我看看，我看不　 到你，我沒看到你。A：第一條巷子，你是彎去哪？B：金日超商斜對面巷子，就對阿，我沒看到你轉回頭了。A：這啦。哪啦？ （2）通話時間：109年11月6 日14時4 分16秒許B→AA：喂。B：喂，你飯怎麼越盛越少。A：吼，聰華仔，那不可能啦。B：真的啦，我就不會騙你，我今天用，靠爸，越摻越小碗。A：沒沒沒，那真的都剛剛好的東西，我都用尺量秤過的。B：你的工具，幹你娘，任爸每次給我，我會不知道有還沒有。A：那都用尺量秤過的。B：不然你，剛剛好拿那一包給我這樣，幹你娘，我倒就真的兩碗，我不會騙你啦。A：那都真的啦，我都用尺量秤過的。B：喔好好好。 丙○○販賣第二級毒品，累犯，處有期徒刑伍年肆月。扣案如附表四編號9 所示之物沒收；未扣案之犯罪所得新臺幣壹仟元沒收，於全部或一部不能沒收或不宜執行沒收時，追徵其價額。   高雄市林園區林內路2巷內     2  簡聰華 109 年11月14日20時32分許 簡聰華於右列時間以其持用之0000000000號手機，撥打丙○○持用之附表四編號9 扣案手機，相約向丙○○購買1,000 元之甲基安非他命，後丙○○在左列時、地交付甲基安非他命1 包（不詳重量）予簡聰華並收取1,000 元價金。 監察對象（A ）：丙○○0000000000通話對象（B ）：簡聰華0000000000 （1）通話時間：109年11月14日20時18分9秒B→AB：喂軍仔。A：嘿。B：先欠一下好嗎？　 明天再一起算。A：你過來拿。B：好啊你在哪？A：家裡這。B ：一樣那齁我馬上過去。 （2）通話時間：109年11月14日20時32分32 秒B→AB：喂，到了。A：齁，好。 丙○○販賣第二級毒品，累犯，處有期徒刑伍年肆月。扣案如附表四編號9 所示之物沒收；未扣案之犯罪所得新臺幣壹仟元沒收，於全部或一部不能沒收或不宜執行沒收時，追徵其價額。   高雄市○○區○○路0 段000 號（台灣中油站旁）     3  簡聰華 109 年11月21日20時54分許 簡聰華於右列時間以其持用之0000000000號手機，撥打丙○○持用之附表四編號9 扣案手機，相約向丙○○購買1,000 元之甲基安非他命，後丙○○在左列時、地交付甲基安非他命1 包（不詳重量）予簡聰華並收取1,000 元價金。 監察對象（A ）：丙○○0000000000通話對象（B ）：簡聰華0000000000通話時間：109 年11月21日20時54分58秒許B→AA：喂。B：到那個廟那裡，直直過去。A：貝殼館捏。我不知道貝殼館在哪裡，什麼路啦，我現在中州路。中州路阿，第二間7-11啦。B：現在第一間，右手邊第一間嗎？A：對啦，都一樣在右手邊。 丙○○販賣第二級毒品，累犯，處有期徒刑伍年肆月。扣案如附表四編號9 所示之物沒收；未扣案之犯罪所得新臺幣壹仟元沒收，於全部或一部不能沒收或不宜執行沒收時，追徵其價額。   高雄市○○區○○○路000號（7-11便利商店前）     4  謝雙吉 109 年11月6 日19時12分許 謝雙吉於右列時間以其持用之0000000000號手機，撥打丙○○持用之附表四編號9 扣案手機，相約向丙○○購買500 元之甲基安非他命，後丙○○在左列時、地交付甲基安非他命1 包（不詳重量）予謝雙吉並收取500 元價金。 監察對象（A ）：丙○○0000000000通話對象（B ）：謝雙吉0000000000通話時間：109 年11月6 日19時12分57秒許B→AA：喂。B：喂，我在洗車場裡面，你拿給我。直直過去。A：蛤。B：這裡不是有個洗車場，我剛剛出來這個路口。A：洗車場在紅綠燈旁邊這裡。B：對，下面而已，我在這裡。A：好啦。 丙○○販賣第二級毒品，累犯，處有期徒刑伍年參月。扣案如附表四編號9 所示之物沒收；未扣案之犯罪所得新臺幣伍佰元沒收，於全部或一部不能沒收或不宜執行沒收時，追徵其價額。   高雄市林園區溪洲路與鳳林路2 段口之某洗車場     5  謝雙吉 109 年11月9 日13時8分許 謝雙吉於右列時間以其持用之0000000000號手機，撥打丙○○持用之附表四編號9 扣案手機，相約向丙○○購買500 元之甲基安非他命，後丙○○在左列時、地交付甲基安非他命1 包（不詳重量）予謝雙吉，並於同日13時16分許在高雄市林園區林內路248巷口將500 元價金交予丙○○。 監察對象（A ）：丙○○0000000000通話對象（B ）：謝雙吉0000000000 （1）通話時間：109年11月9 日13時8 分51秒許B→AA：喂。B：找你一下。A：千惠這裡。B：蛤？A：千惠這。B：我聽不懂。A：你在哪裡？B：家阿。A：林內你知道嗎？B：林內喔。A：林內郵局。B：知道阿，那個喔，我要先拿半罐就好，喝半罐。A：好啦，好。 （2）通話時間：109年11月9 日13時16分39秒許B→A（C 女丁○○持A 手機）C：喂。B：喂。C：雙吉仔（台語）嗎？B：不要說名字啦，對啦，你誰啊。C：千惠他們家你不知道嗎？B：他家喔。C：對，娘娘他家。B：我知道，好。 丙○○販賣第二級毒品，累犯，處有期徒刑伍年參月。扣案如附表四編號9 所示之物沒收；未扣案之犯罪所得新臺幣伍佰元沒收，於全部或一部不能沒收或不宜執行沒收時，追徵其價額。   高雄市○○區○○○○○○○市○○區○○路000 號）外     6  楊文得 109 年12月11日8時20分許、109 年12月12日19時許、109 年12月23日22時50分許 楊文得於109 年12月9 日11時44分23秒許以市內電話00-0000000號，撥打丙○○持用之附表四編號9 扣案手機，相約向丙○○購買6,000 元、總重1 錢（3.75公克）之甲基安非他命，後楊文得以其持用之0000000000號手機聯繫丙○○，丙○○遂在左列時、地，分3 次交付價值各為3,000元、1,000 元、2,000 元之甲基安非他命予楊文得並收取對應之價金。 監察對象（A ）：丙○○0000000000通話對象（B ）：陳菜00-0000000、通話對象（C ）：楊文得0000000000 （1）通話時間：109年12月9 日11時44分23秒許B→A（C 男楊文得持B 電話）A：阿你不過來阿。C：你娘阿，恁爸找　 不到…旅館啦，阿如有在那嗎？你來報紙水仔他家。A：報紙水？C：對啦，阿如知道A：報紙水在哪阿？C：阿如知道，你跟阿如說報紙水仔他家，他就知道了。（D 女丁○○持A 手機）D：喂。C：喂，你來水仔家這裡。D：哪阿。C：阿水仔，報紙仔D：阿水仔那？C：對阿，報紙水仔阿。D：阿水那很危險捏C：不會不會，現在不會，我現在人在這裡。D：你是說我阿姑那裡的阿水仔嗎？C：對啦，報紙水仔這裡有沒有，公寓後面這邊阿。（中間略）D：喔好，我們過去他家就對了？C：對啦。D：好啦 （2）通話時間：109年12月11日8 時20分25秒許C→AA：啥?C：那個…你那天說的那個我先一半的錢給你啦，你用過來啦A：一半的錢喔？C：對啦A：好啦好啦C：你何時要過來？幾點要過來？這幾天好幾個朋友我都叫他回去啊A：好啦C：你幾點啦？A：等一下馬上過去啦C：過來再打我的手機啦A：好啦 （3）通話時間：109年12月12日13時56分43秒許C→AC：喂，你在哪？A：還沒來啦，怎麼啦C：沒阿，看你人在哪。A：人還沒拿過來，等人拿過來。C：蛤？拿那麼久，我如果…我就先拿錢給你。A：對方就睡著了，你聽不懂嗎，對方就是睡著了，現在我就一直催電話要把他催起來，要是再催不起來我就要過去了，就去對方那了。C：你看怎樣再打給我。A：好啦。 （4）通話時間：109年12月12日22時9 分21秒許C→AA：喂。C：喂，鬥陣仔。A：恩。C：差太多了捏，你娘阿卡好ㄟ。A：差什麼差太多。C：你是大約的還是怎樣，我這裡是有那種捏。A：沒啦沒啦，那都用尺量過的啦。C：咖撐啦，恁爸回來用就…A：我聽得懂啦，你在那邊亂來。C：沒啦沒啦，改天見面跟你說。A：人家給我就是這樣…（掛斷） （5）通話時間：109年12月23日22時50分22秒許C →AA：喂。C：你有在旗津嗎？A：有哩。C：阿一個朋友啦要四分之一啦。A：好啦。C：幫我拿過來喔。A：嘿啦你在哪？C：我在家這陣子在工作。A：你過來。C：到的時候打電話A：你過來。C：到的時候打電話A：好啦。 丙○○販賣第二級毒品，累犯，處有期徒刑伍年捌月。扣案如附表四編號9 所示之物沒收；未扣案之犯罪所得新臺幣陸仟元沒收，於全部或一部不能沒收或不宜執行沒收時，追徵其價額。   高雄市○○區○○○路000號貝殼館外     7  李信誠 109 年11月19日16時14分許 李信誠於右列時間以其持用之0000000000號手機，撥打丙○○持用之附表四編號9 扣案手機，相約向丙○○購買500 元之甲基安非他命，後丙○○在左列時、地交付甲基安非他命1 包（不詳重量）予李信誠並收取500 元價金。 監察對象（A ）：丙○○0000000000通話對象（B ）：李信誠0000000000通話時間：109 年11月19日16時14分30秒許B→AA：喂。B：喂，要到了。A：你有沒有辦法騎　 到郵局這。B：往哪裡。A：郵局阿，三庄這個郵局。B：國中？A：郵局啦。B：喔，林內郵局嗎A：對啦。B：好好好好啦。 丙○○販賣第二級毒品，累犯，處有期徒刑伍年參月。扣案如附表四編號9 所示之物沒收；未扣案之犯罪所得新臺幣伍佰元沒收，於全部或一部不能沒收或不宜執行沒收時，追徵其價額。   高雄市○○區○○○○○○○市○○區○○路000 號）外     8  李信誠 109 年11月28日22時16分許 李信誠於右列時間以其持用之0000000000號手機，撥打丙○○持用之附表四編號9 扣案手機，相約向丙○○購買500 元之甲基安非他命，後丙○○在左列時、地交付甲基安非他命1 包（不詳重量）予李信誠並收取500 元價金。 監察對象（A ）：丙○○0000000000通話對象（B ）：李信誠0000000000通話時間：109 年11月28日22時16分59秒許B→AA：喂。B：喂。A：怎麼。B：要去哪找你，我要喝酒，5瓶酒。A：幾罐阿。B：蛤，喝五罐啤酒啦。A：你去那個啦…燦坤啦。B：喔，那裏喔，好啦好啦。 丙○○販賣第二級毒品，累犯，處有期徒刑伍年參月。扣案如附表四編號9 所示之物沒收；未扣案之犯罪所得新臺幣伍佰元沒收，於全部或一部不能沒收或不宜執行沒收時，追徵其價額。   高雄市林園區燦坤商店（高雄市林園區東林西路）外     9 蔡陳妮莎 109 年11月30日10時20分許 蔡陳妮莎於右列時間以其持用之000000000 號市話，撥打丙○○持用之附表四編號9 扣案手機，相約向丙○○購買1,000 元之甲基安非他命，後丙○○在左列時、地交付甲基安非他命1 包（不詳重量）予蔡陳妮莎並先收取500 元之價金，嗣後蔡陳妮莎並未交付餘款500 元予丙○○。 監察對象（A ）：丙○○0000000000通話對象（B ）：蔡陳妮莎000000000通話時間：109 年11月30日10時5 分24秒許B→AB：喂。A：阿姐。B：蛤。A：等一下我要過旗津了。B：阿我先五好不好A：蛤。B：我先五啦。A：怎樣。B：五啦五啦。A：我現在要去那個旗津捏。B：我是說我先五啦，不然我身上沒那個阿，好不好A：好啦。B：我跟你說，因為那個別人給我，你要記得拿500來找我。A：那我知道啦。B：帶500來找我啦。A：500要找你喔。B：不然他500 要買東西，我身上剩500，那1000的你不給我好處理。A：1000先給我啦，我要拿那個不夠錢。B：那要怎麼辦他要500 內，我先五給你好不好，還是我要怎麼辦不然我身上沒辦法A：我說1000先給我，拿1000比較飽B：這樣喔好啦，你什麼時候要來。A：我自己一個人過去。B：你要自己來啊她沒有要來嗎？A：她在睡她在汽車旅館睡覺，昨晚很灰（台語）。B：我跟你說因為我媳婦休息在家，你來停我們那台車在後面一些，你到那打給我，差不多多久你跟我說。A：差不多15分鐘。B：好啦開慢點。 丙○○販賣第二級毒品，累犯，處有期徒刑伍年肆月。扣案如附表四編號9 所示之物沒收；未扣案之犯罪所得新臺幣伍佰元沒收，於全部或一部不能沒收或不宜執行沒收時，追徵其價額。   高雄市○○區○○○路000號前    


附表二：丙○○轉讓禁藥甲基安非他命

編號 交易對象 交易時間    交易方式   通訊監察譯文    主  文   交易地點     1  楊文得 109 年11月21日22時15分許 丙○○以其持用之附表四編號9扣案手機，撥打楊文得持用之0000000000號手機，相約在丙○○家施用毒品，後丙○○在左列時、地無償轉讓甲基安非他命1 包（不詳重量）予楊文得。 監察對象（A ）：丙○○0000000000通話對象（B ）：楊文得0000000000 （1）通話時間：109年11月21日22時5 分6秒許A→BA：文德。B：喂，有沒有。A：我找你啦。B：我在家阿。A：你過來啦，從那天後面棟上來。B：蛤。A：從那天後面棟上來。B：幾樓阿。A：三樓啦。B：二樓還三樓。A：三樓啦。B：你娘阿，好啦好啦我等下再過去，吃飯吃飽後。A：馬上過來。B：吃飽啦。 （2）通話時間：109年11月21日22時15分55秒許A→BB：哪一間啦。A：哪一間喔，你到了喔。B：恁爸進來了啦。A：3號啦。 丙○○犯轉讓禁藥罪，累犯，處有期徒刑柒月。扣案如附表四編號9 所示之物沒收。   高雄市○○區○○○路000號3 樓3號套房（丙○○租屋處）    


附表三：丙○○、丁○○共同販賣第二級毒品甲基安非他命

編號 交易對象 交易時間    交易方式   通訊監察譯文     主  文   交易地點     1 蔡陳妮莎 109 年11月26日9時53分許 蔡陳妮莎於右列時間以其持用之000000000 號市話，撥打丙○○持用之附表四編號9 扣案手機，相約向丙○○、丁○○購買1,000 元之甲基安非他命，後丙○○在左列時、地交付甲基安非他命1 包（不詳重量）予蔡陳妮莎並先收取500 元之價金，嗣後蔡陳妮莎於不詳日期補足剩餘之500元。 監察對象（A ）：丙○○0000000000通話對象（B ）：蔡陳妮莎000000000 （1）通話時間：109年11月26日8 時52分39秒許A→B（C 女丁○○持A 手機）B：喂。C：喂。B：喂，怎麼。C：你到底是多少？B：先一半給你。C：那我跟你說，你拿一半好不好。B：蛤。C：先拿五好不好？B：五阿，對對對。C：好嗎？B：對阿，五阿，阿你還沒出來？C：要出去了。你說先拿五嗎齁。B：你到的時候打給我。C：好啊。B：打這支給我。 （2）通話時間：109年11月26日9 時53分11秒許A→BB：喂。A：阿還不走出來。B：蛤。A：走出來啦。B：蛤。A：走出來啦。B：喔，阿你要不要礦泉水，我家有A：好啦好啦好啦。 丙○○共同販賣第二級毒品，累犯，處有期徒刑伍年肆月。扣案如附表四編號9 所示之物沒收；未扣案之犯罪所得新臺幣壹仟元沒收，於全部或一部不能沒收或不宜執行沒收時，追徵其價額。   高雄市○○區○○○路000號前         丁○○共同販賣第二級毒品，累犯，處有期徒刑伍年參月。 

附表四：丙○○所有之扣案物品一覽表

編號 名稱 單位 數量 1 沖泡飲品（未驗出毒品成分） 包 1 2 白色粉末（驗出第三級毒品成分，檢驗後淨重0.253 公克，無法定量其純質淨重） 包 1 3 吸食器 組 1 4 玻璃球 支 2 5 夾鏈袋 包 1 6 吸管 條 1 7 鏟管 支 2 8 小錢包 個 1 9 OPPO品牌手機（門號：0000000000；序號：00000000000000、00000000000000，含SIM 卡1 張） 支 1